臺灣宜蘭地方法院民事裁定
110年度事聲字第7號
異  議  人  游志龍

            游戴久
            游玉華

            游玉萍
            游玉玲
            游玉娟
視同異議人  游正雄
            游建邦
            游正文
            游朝枝
            游文芳
            游木杞
            游錫玔
            游錫雄
            游錫福

相對人      游景明
            游景隆  住○○市○○區○○○街00巷00弄00○0                        號0樓 
            游景德
            游景和
            游朝松
            游朝昌

上列當事人間因聲請確定訴訟費用額事件，異議人對本院司法事
務官民國110年11月22日所為110年度司聲字第178號民事裁定提
出異議，本院裁定如下：
    主  文
異議駁回。
    理  由
一、異議意旨略以：本件訴訟費用依本院106年重訴字第101號民
    事確定判決，關於訴訟費用部分諭知由被告負擔，則司法事
    務官民國110年11月22日所為110年度司聲字第178號裁定應
    先計算本件應由異議人及視同異議人等所負擔之訴訟費用，
    再按其人數平均分擔訴訟費用。且異議人及視同異議人等應
    各自負擔之訴訟費用額利息部分，亦應從上開裁定各自送達
    異議人及視同異議人翌日起算法定遲延利息。惟上開裁定主
    文及理由未說明異議人及視同異議人等應負擔之情形，就利
    息部分起算日亦僅於主文載明自「上開裁定送達翌日起」，
    未區分異議人及視同異議人有數人，且各自裁定送達時間不
    同，原裁定即有不當，爰依法聲明異議，請求廢棄原裁定等
    語。
二、按法院未於訴訟費用之裁判確定其費用額者，第一審受訴法
    院於該裁判有執行力後，應依聲請以裁定確定之；依此裁定
    所確定之訴訟費用額，應於裁定送達之翌日起，加給按法定
    利率計算之利息，民事訴訟法第91條第1、3 項定有明文。
    復按確定訴訟費用額之程序，僅在審究有求償權之一造當事
    人所開列之費用項目，及其提出支付費用之計算是否屬於訴
    訟費用之範圍，以確定應負擔訴訟費用之他造當事人所應賠
    償訴訟費用之數額。
三、經查：
㈠、異議人及視同異議人與相對人間因請求拆屋還地事件，經本
    院106年度重訴字第101號民事判決確定，其中關於訴訟費用
    部分諭知「訴訟費用由被告（即異議人及視同異議人）負擔
    」，有上開判決書在卷可查。經本院司法事務官依職權調閱
    上開事件卷宗審核結果，相對人於第一審繳納裁判費新臺幣
    （下同）113,552元（即71,389元+42,163元）、初勘費用4,
    450元、複丈費28,000元，以上共計146,002元。依前開判決
    之諭知，第一審訴訟費用由異議人及視同異議人負擔，是異
    議人及視同異議人應賠償相對人所預納之訴訟費用額即確定
    為146,002元，並依民事訴訟法第91條第3項規定，加給自裁
    定送達之翌日起至清償日止，按法定利率即週年利率5%計算
    之利息。異議人就上開裁定所確定之訴訟費用金額亦無爭執
    ，原裁定所裁判之金額，應屬正確。
㈡、按共同訴訟人，按其人數，平均分擔訴訟費用，民事訴訟法
    第85條第1項定有明文。上開司法事務官之裁定既已就訴訟
    費用之金額為確定，並命異議人及視同異議人給付，依前開
    規定，自應由異議人及視同異議人平均分擔其費用，無待再
    行於上開裁定之主文載明。
㈢、又上開裁定載明自「本裁定送達之翌日」起算法定遲延利息
    ，解釋上亦係自各該異議人及視同異議人收受上開裁定翌日
    起算。即以各該異議人及視同異議人就已確定之訴訟費用額
    所平均分擔之金額為本金，各計算異議人及視同異議人所應
    負擔之法定遲延利息。
四、從而，原裁定所為之確定訴訟費用額，於法並無違誤，異議
    意旨指摘原裁定不當，求為廢棄，為無理由，應予駁回，爰
    裁定如主文。
中　　華　　民　　國　　111 　年　　1 　　月　　6 　　日
                  民事庭  法　官  謝佩玲
以上正本係照原本作成。
如不服本裁定應於送達後10日內向本院提出抗告狀，並繳納抗告
費新臺幣1,000元。
中　　華　　民　　國　　111 　年　　1 　　月　　6 　　日
                          書記官　陳建琪